臺灣臺中地方法院交通事件裁定　　　　　　　　　　九十一年度交聲字第九九號
　　原處分機關　交通部公路總局台中區監理所
　　異議人即
　　受處分人　　甲○○
右列受處分人因違反道路交通管理處罰條例案件，對於交通部公路總局台中區監理所
九十一年十一月八日所為之裁決（中監違字第裁六○─ＧＣ0000000號裁決書
），聲明異議，本院裁定如左：
    主  文
異議駁回。
    理  由
一、原處分機關略以：本案係台中市警察局交通隊舉發受處分人甲○○駕駛車號ＯＤ
    ─６５１６號自小客車於九十一年九月七日十五時四十三分許，在復興路與國光
    路路口處，因在「設有禁止左轉標誌處違規左轉」違規，受處分人於應到案日期
    前提出申訴，經原舉發機關函覆違規屬實，該所遂於九十一年十一月八日以中監
    違字第裁六○─ＧＣ0000000號裁決書裁處罰鍰新台幣六百元，並記違規
    點數一點；逾期則依裁決書處罰主文規定裁處，於法並無不合等語。
二、本件異議人即受處分人甲○○則以：自由路與林森路口及國光路與復興路口所設
    立之標誌為「禁止連結車進入」，而舉發之路口設立「禁止左轉」之標誌令異議
    人誤認係指聯結車而言，而異議人因並非駕駛聯結車所以未遵守。故取締之設施
    有瑕疵，在未改善之前不應作為處罰之依據，爰聲明異議云云。
三、按汽車駕駛人轉彎時，不依標誌標線號誌指示者，處新台幣六百元以上一千八百
    元以下罰鍰，並記違規點數一點，道路交通管理處罰條例第四十八條第一項第二
    款、第六十三條分別定有明文。復依違反道路交通管理事件統一標準表規定，未
    逾期者，處罰鍰新台幣六百元整，並記違規點數一點。本件受處分人甲○○於九
    十一年九月七日十五時四十三分許駕駛車號ＯＤ─６５１６號自小客車，在台中
    市○○路與國光路路口處，為台中市警察局交通隊舉發在「設有禁止左轉標誌處
    違規左轉」違規，並掣開中市警交字第ＧＣ0000000號舉發通知單，有該
    舉發通知單一紙在卷可稽。雖異議人辯稱：該路段起點即自由路與林森路口與終
    點即國光路與復興路口所設立之標誌為「禁止連結車進入」，故令異議人誤認舉
    發之路口所謂「禁止左轉」之標誌係指聯結車而言，而異議人因並非駕駛聯結車
    所以未遵守，故取締之設施有瑕疵，在未改善之前不應作為處罰之依據云云。惟
    經查：國光路左轉復興路口處確實設有明顯禁止左轉之標誌，並有該路口號誌設
    施照片四幀在卷可憑，該標誌係規範所有駕駛汽機車之用路人而言，異議人既為
    通過合法檢試取得駕駛執照之駕駛人，理應熟稔各式交通號誌，且各個路口所設
    之號誌端視各該路口之狀況而設計，舉發違規之路口雖已設有禁止聯結車左轉，
    亦無礙於另外設置禁止所有車輛左轉標誌之功能，則異議人於前揭時、地違規事
    實，可以認定。從而，受處分人既有前揭違規行為，原處分機關據以援引上開規
    定，裁處受處分人罰鍰新台幣六百元整，並記違規點數一點，逾期則依裁決書處
    罰主文規定裁處，並無不當。本件異議為無理由，應予駁回。
據上論斷，應依道路交通管理處罰條例第八十七條第二項、道路交通案件處理辦法第
十九條，裁定如主文。
中      華      民      國    九十一    年    十二     月    卅一       日
                                        臺灣臺中地方法院交通法庭
                                            法  官   王  靜  秋
右正本證明與原本無異。
如不服本裁定應於送達後五日內向本院提出抗告狀。
                                            書記官
中      華      民      國    九十一    年    十二     月   三十一    日
